【裁判字號】    97,小上,45
【裁判日期】    970506
【裁判案由】    損害賠償
【裁判全文】
臺灣臺中地方法院民事裁定              97年度小上字第45號
上   訴   人  丙○○
兼法定代理人  丁○○
兼法定代理人  甲○○
被 上 訴  人  明台產物保險股份有限公司
法定代理人    乙○○
上列當事人間請求損害賠償事件，上訴人對於民國97年3月17日
本院台中簡易庭96年度中小字第6423號第一審判決提起上訴，本
院裁定如下：
    主  文
上訴駁回。
第二審訴訟費用新台幣壹仟伍佰元由上訴人連帶負擔。
    理  由
一、按對於小額程序之第一審裁判之上訴，非以其違背法令為理
    由，不得為之；又其上訴狀應記載上訴理由，並表明(一)原判
    決所違背之法令及其具體內容。(二)依訴訟資料可認為原判決
    有違背法令之具體事實，民事訴訟法第436條之24第2項、第
    436條之25分別定有明文。次按所謂判決違背法令，係指判
    決不適用法規或適用不當者，復為同法第468條所明定，此
    亦為小額事件之上訴程序所準用（民事訴訟法第436條之32
    第2項參照）。再按以判決有不適用法規或適用不當為上訴
    理由時，其上訴狀或理由書應有具體之指摘，並揭示該法規
    之條項或內容，若係成文法以外之法則，應揭示該法則之旨
    趣，倘為司法院解釋或最高法院之判例，則應揭示該判解之
    字號或內容，如依民事訴訟法第496條所列第1款至第5款事
    由提起上訴時（第6款未準用，參照同法第436條之32第2項
    規定），其上訴狀或理由書應揭示合於該條款之事實，上訴
    理由狀如未依此項方法表明，或其所表明者，顯與上開法條
    規定之情形不合時，即難認為已對原判決之違背法令有具體
    之揭示，其上訴自難認為合法，最高法院71年台上字第314
    號判例可資參照。次按上訴不合法者，第二審法院應以裁定
    駁回之，民事訴訟法第444條第1項前段定有明文，且於小額
    事件之上訴程序亦準用之，此參照民事訴訟法第436條之32
    第2項規定自明。
二、本件上訴意旨略以：
    (一)上訴人丙○○已於95年12月19日與事故當事人李坤隆達成
      和解，和解內容第一點：不含強制險。第三點：雙方所衍
      生民事、刑事追訴權均放棄。和解當場李坤隆、李慧蓮、
      友聯保險代表林定賢及負責調解會人員均異口同聲保證這
      樣的和解內容，其他未到場的保險公司亦不能再向受害人
      要求任何理賠。殊不知李坤隆、李慧蓮隱瞞明台保險已經
      取得代位權在先之情況，以致原審攻防中，上訴人就肇事
      責任方面完全沒有辯駁，誤使法官做成與事實不符判決。
    (二)原車禍事故鑑定結果，以受害人無照駕駛，判定「失注意
      」為主因有誤。以肇事後警詢供述筆錄作為責任歸屬，棄
      肇事現場狀況圖於不顧（因上訴人於原審誤解而沒有做答
      辯），誤使法官免（勉）強做判決已失公平。
    (三)被上訴人明台產物保險股份有限公司所引用民法191條之2
      「汽、機車‧‧‧但於防止損害之發生已盡相當的注意者
      不在此限」，謂「已盡相當注意者」，於本事故上無效。
三、查上訴人前開上訴意旨僅在說明其因故於原審未做答辯及對
    於被上訴人於原審所引用之法條有所爭執，均未具體指出原
    審判決有如何違背法令情事，亦未依民事訴訟法第436條之
    25之規定，表明原判決所違背之法令及具體內容，暨依訴訟
    資料可認為原判決有違背法令之具體事實或有民事訴訟法第
    469條第1款至第5款之情形，自難認對原審判決之如何違背
    法令已有具體之指摘，依首揭說明，其上訴自非合法，應以
    裁定逕予駁回。
四、依民事訴訟法第436條之32第1項準用同法第436條之19之規
    定，第二審法院為訴訟費用之裁判時，應確定其訴訟費用額
    ，而本件第二審訴訟費用額確定為裁判費1,500元，應依前
    揭條文規定，為如主文第2項之諭知。
五、結論：本件上訴為不合法，依民事訴訟法第436條之32第1項
    、第2項、第444條第1項、第95條、第85條第2項、第436條
    之19第1項，裁定如主文。
中    華    民    國    97    年    5     月     6    日
                  民事第二庭    審判長法官    許秀芬
                                      法官    林宗成
                                      法官    王邁揚
上正本證明與原本無異。
不得聲明不服。
中    華    民    國    97    年    5     月     6    日
                                      書記官


司法院資訊處製作；財團法人民間司法改革基金會備份。
